【裁判字號】    97,聲,1253
【裁判日期】    971020
【裁判案由】    返還提存物
【裁判全文】
臺灣臺南地方法院民事裁定              97年度聲字第1253號
聲  請  人  上海商業儲蓄銀行股份有限公司
法定代理人  丙○○
代  理  人  乙○○
相  對  人  甲○○
上列聲請人聲請返還提存物事件，本院裁定如下：
    主  文
本院九十五年度存字第二二三七號提存事件聲請人所提存之擔保
金新台幣壹拾伍萬元准予發還。
聲請程序費用由相對人負擔。
    理  由
一、按訴訟終結後，供擔保人證明已定20日以上之期間，催告受
    擔保利益人行使權利而不行使者，法院應依供擔保人之聲請
    ，以裁定命返還其提存物，又第102條至前條之規定，於其
    他依法令供訴訟上之擔保者，準用之，此民事訴訟法第104
    條第1項第3款及第106條分別定有明文。另參酌立法意旨及
    實務見解，所謂訴訟終結宜從廣義解釋，包括執行程序終結
    在內，故擔保人如已撤回假扣押執行之聲請及聲請撤銷假扣
    押之裁定，並定20日以上期間催告受擔保利益人行使權利而
    未行使，即可認已符合訴訟終結之要件（司法院72年8月2日
    廳民一字第523號函參照）。
二、本件聲請意旨略以：聲請人與相對人間請求假扣押事件，聲
    請人前遵本院95年度裁全字第3496號民事裁定，准聲請人提
    供擔保金新台幣150,000元後，並以本院95年度存字第2237
    號提存事件提存在案；茲因聲請人已撤銷上開假扣押裁定及
    撤回假扣押之強制執行，並以本院96年度聲字第1588號裁定
    ，通知相對人於送達後20日內，就其因本院95年度執全字第
    1859號假扣押執行所受損害，向聲請人行使權利，然相對人
    於該裁定送達20日內未向聲人行使權利，為此爰以依民事訴
    訟法第104條第1項第3款規定，請求裁定准予發還本院95年
    度存字第2237號提存事件所提存之系爭擔保金等語。
三、查聲請人主張之前開事實，業據其提出本院95年度裁全字第
    3496號裁定、95年度存字第2237號提存書、97年度裁全聲字
    第64號、96年度聲字第1588號裁定及確定證明書等為證，復
    經本院依職權調取95年度裁全字第3496號裁定、95年度存字
    第2237號提存書、96年度聲字第1588號裁定、97年度裁全聲
    字第64號裁定卷宗，查明無訛。又相對人經聲請人定20日以
    上之期間催告後，迄未對聲請人聲請調解、支付命令或起訴
    請求損害賠償，有本院民事紀錄科查詢表在卷足稽。從而聲
    請人聲請返還提存之擔保物，核與上開規定相符，應予准許
    。
四、依民事訴訟法第95條、第78條，裁定如主文。
中    華    民    國    97    年    10    月    20    日
                  民事第三庭    法  官  黃莉莉
以上正本係照原本作成。
如不服本裁定應於送達後10日內向本院提出抗告狀，並繳納抗告
費新臺幣1,000元。
中    華    民    國    97    年    10    月    20    日
                                書記官  陳著振


司法院資訊處製作；財團法人民間司法改革基金會備份。
